【裁判字號】    98,裁,2343
【裁判日期】    980930
【裁判案由】    採購
【裁判全文】
最  高  行  政  法  院  裁  定
                                      98年度裁字第2343號
上  訴  人  首冠股份有限公司
代  表  人  甲○○
被 上訴 人  臺中縣環境保護局
代  表  人  乙○○
上列當事人間採購事件，上訴人對於中華民國98年5月20日臺中
高等行政法院98年度訴字第83號判決，提起上訴，本院裁定如下
：
    主  文
上訴駁回。
上訴審訴訟費用由上訴人負擔。
    理  由
一、按對於高等行政法院判決之上訴，非以其違背法令為理由，
    不得為之，行政訴訟法第242條定有明文。依同法第243條第
    1項規定，判決不適用法規或適用不當者，為違背法令；依
    同法第243條第2項規定，判決有該條項所列各款情形之一者
    ，為當然違背法令。又提起上訴，應以上訴狀表明上訴理由
    並應添具關於上訴理由之必要證據，復為同法第244條第1項
    第4款及第2項所明定。是當事人提起上訴，如以原審判決有
    不適用法規或適用不當為理由時，其上訴狀應有具體之指摘
    ，並揭示該法規之條項或其內容；如以原審判決有行政訴訟
    法第243條第2項所列各款情形為理由時，其上訴狀應揭示合
    於該條款之事實。上訴狀或理由書如未依上述方法表明，或
    其所表明者顯與上開法條規定之違背法令情形不相合時，即
    難認為已合法表明上訴理由，其上訴自非合法。
二、緣上訴人於民國（下同）96年間參與被上訴人辦理之「臺中
    縣96年度健全資源回收體系暨形象改造工作計畫」採購案，
    並於96年6月5日簽訂採購契約。上訴人於96年12月27日向被
    上訴人提送期中報告，經被上訴人以97年1月14日環廢字第
    0970045571號函送審查意見，並限期上訴人於同年1月21日
    前辦理修正。上訴人於同年1月18日向被上訴人提送期中報
    告修正本，經被上訴人審查結果，認定幾未依審查意見辦理
    修正，遂依採購契約第16條第1項第1款第10目規定終止契約
    ，並以97年2月25日環廢字第0970046831函知上訴人。嗣被
    上訴人以97年7月9日環廢字第0970052434號函知上訴人有政
    府採購法第101條第1項第12款情形，並附記如未提出異議，
    將刊登上訴人名稱及相關情形於政府採購公報。上訴人不服
    ，循序提起行政訴訟，經原審法院判決駁回後，提起本件上
    訴。
三、上訴意旨雖主張：從原審判決有關被上訴人之答辯記載可以
    確定，被上訴人引用系爭採購契約第16條第1項第1款第10目
    終止契約，其情形僅只通知期中報告修正本經審查不合格，
    絕無「且未於通知期限內依規定辦理者」之情事。原審已了
    解兩造之爭點，亦知兩造皆認知上訴人履約並無「且未於通
    知期限內依規定辦理者」之情形，竟大篇幅論述並據以綜結
    ，移花接木式的將「且未於通知期限內依規定辦理者」這一
    始終未曾存在之情形字眼，銜接到其所論述但非本件爭點之
    「本件原告未依系爭採購契約之規定履行，經被告驗收不合
    格」之後，技巧地使本不相干的兩半句話銜接為「本件原告
    未依系爭契約採購之規定履行，經被告驗收不合格又未於被
    告通知期限內依規定辦理，被告依該契約第16條第1項第1款
    第10目之規定終止契約」，企圖掩蓋上訴人履約並沒有被上
    訴人所引用契約書第16條第1項第1款第10目「審查、查驗或
    驗收不合格，且未於通知期限內依規定辦理者」之情形；原
    審以移花接木式製造不實情形，模糊焦點、混淆事實，並據
    以論結，深感不服等語。惟原判決已明：被上訴人於97年
    l月14日以環廢字第0970045571號函送審查意見予上訴人辦
    理修正，限期於97年l月21日前提送修正本送被上訴人，上
    訴人雖於期限內之97年l月18日函送修正報告本予被上訴人
    ，然該修正報告，關於林宏嶽委員審查意見7.輔導業者應說
    明其具體成效(包含回收業者與拾荒）部分，上訴人僅提出
    回收業者與拾荒個體業之輔導紀錄彙整表，並無對業者輔導
    具體成效之說明（該報告12-21頁）；范煥榮委員審查意見
    7.上訴人應在期中報告專章說明本縣過去執行方式與成果部
    分，上訴人並未提出，於其處理結果對照表處理說明欄中稱
    未依答應履行，向委員說明表示歉意；林素華委員審查意見
    7.平面媒體報告僅是剪報及被上訴人廢棄物管理課審查意見
    3.所附平面媒體剪報資料等部分，上訴人亦未履行，其處理
    說明欄雖稱係照契約規定，然依上開系爭採購契約工作事項
    (九)4.(1)規定上訴人應辦理平面媒體宣導至少250則，上訴人
    自應遵守該規定，由其依「臺中縣96年度健全資源回收體系
    暨形象改造工作計畫」辦理電子媒體與平面媒體宣導，惟上
    訴人僅檢附他人之平面媒體宣導彙整表，而自己未辦理平面
    媒體宣導等語，即論證所謂「期中報告修正本，經被上訴人
    審查結果，認定幾未依審查意見辦理修正」的實質意義，係
    指上訴人未完成系爭採購契約規定之工作事項，經被上訴人
    驗收不合格，又未於被上訴人通知期限內依規定辦理（仍未
    完成規定之工作事項），甚為明確。蓋系爭採購契約之標的
    為「臺中縣96年度健全資源回收體系暨形象改造工作計畫」
    ，上訴人依約須完成的工作事項，除特定的勞務項目外，尚
    包括於期中報告撰寫說明「臺中縣過去執行方式與成果」及
    說明輔導業者（包含回收業者與拾荒）的具體成效，故期中
    報告撰寫內容未依契約規定辦理，亦屬未完成系爭採購契約
    規定之工作事項，何況上訴人亦未完成部分特定的勞務項目
    （自己辦理平面媒體宣導）。觀諸前開上訴意旨爭執其情形
    只是期中報告修正本經審查不合格，絕無「且未於通知期限
    內依規定辦理者」之情事云云，無非係以其主觀歧異見解，
    指摘原審認定事實之職權行使為不當，而非具體表明合於不
    適用法規、適用法規不當、或行政訴訟法第243條第2項所列
    各款之情形，難認對原判決之如何違背法令已有具體之指摘
    。依首開規定及說明，應認其上訴為不合法。
四、依行政訴訟法第249條第1項前段、第104條、民事訴訟法第9
    5條、第78條，裁定如主文。
中    華    民    國    98    年    9     月    30    日
                    最高行政法院第七庭
                        審判長法官  藍  獻  林
                              法官  廖  宏  明
                              法官  張  瓊  文
                              法官  姜  素  娥
                              法官  林  文  舟
以  上  正  本  證  明  與  原  本  無  異
中    華    民    國    98    年    10    月    2     日
                              書記官  邱  彰  德


司法院資訊處製作；財團法人民間司法改革基金會備份。
